【裁判字號】    92,交聲,187
【裁判日期】    920530
【裁判案由】    違反道路交通管理處罰條例聲明異議
【裁判全文】
臺灣臺北地方法院交通事件裁定                    九十二年度交聲字第一八七號
    異議人即
    受處分人  甲○○
右列受處分人因違反道路交通管理處罰條例案件，對於交通部公路總局台北區監理所
民國九十一年十二月二十七日所為之處分（原處分：北監自裁字第裁四０－Ｅ000
00000號），聲明異議，本院裁定如左。
        主  文
異議駁回。
        理  由
一、按汽車駕駛人，行車速度超過規定之最高時速者，處新台幣（下同）一千二百元
    以上二千四百元以下之罰鍰，道路交通管理處罰條例第四十條第一項定有明文；
    又汽車駕駛人有違反前述規定者，應依同條例第六十三條第一項第一款記違規點
    數一點。
二、原處分意旨略以：異議人即受處分人甲○○於民國九十一年三月二十日十四時三
    十分許，駕駛其所有之車號為Ｋ八－三六六一號自用小客車，在新竹縣芎林鄉○
    ○路○段（一二０線）、速限為時速六十公里處，以七十三公里之時速超速行駛
    ，經新竹縣警察局竹東分局芎林分駐所執勤員警查獲，乃摯發新竹縣警察局第Ｅ
    00000000號舉發違反道路交通管理事件通知單（下稱舉發通知單）予以
    逕行舉發。嗣該舉發通知單寄送至「台北縣中和市○○街二十一號四樓」即受處
    分人向公路監理機關申報登記之地址時，因「遷移新址不明」之理由而遭退回，
    新竹縣警察局乃依職權對受處分人為公示送達，嗣再於九十一年十二月二十七日
    ，原處分機關以違規事實明確且本案業已完成公式送達程序，乃依前揭道路交通
    管理處罰條例第四十條第一項及裁決時違反道路交通管理事件統一裁罰基準表之
    規定，裁處受處分人罰鍰二千四百元並依同條例第六十三條第一項第一款（漏引
    第一款）記違規點數一點。異議意旨則略以：受處分人從未接獲舉發通知單，原
    處分機關逕裁罰最高額，實屬過當云云。
三、按當事人變更其送達之處所而不向行政機關陳明，致有應送達之處所不明者，行
    政機關得依職權命為公示送達，行政程序法第七十八條第三項、第一項第一款定
    有明文。又汽車所有人名稱、地址等如有變更，均應向公路監理機關辦理登記，
    如不依規定申報登記者，處汽車所有人九百元以上一千八百元以下罰鍰，亦為道
    路交通安全規則第二十三條第一項、道路交通管理處罰條例第十六條第一項第一
    款所明定。足見汽車所有人之地址如有變更，該所有人有向公路監理機關辦理登
    記之義務，如汽車所有人違反此項義務，不僅應裁處汽車所有人罰鍰，且有應送
    達之處所不明者，行政機關即得依職權命為公示送達，合先敘明。
四、查本件受處分人甲○○於九十一年三月二十日十四時三十分許，駕駛其所有之車
    號為Ｋ八－三六六一號自用小客車，在新竹縣芎林鄉○○路○段（一二０線）、
    速限為時速六十公里處，以七十三公里之時速超速行駛之事實，為受處分人所不
    爭執，且有違規照片一紙在卷可證，已堪信為真實；次查，受處分人原申報登記
    地址即「台北縣中和市○○街二十一號四樓」，而原舉發機關即新竹縣警察局亦
    依該址送達舉發通知單，惟嗣因「遷移新址不明」而遭退件之事實，亦有上開舉
    發通知單交寄大宗掛號函件存根及舉發通知單付郵信封等附卷足按，則揆諸前揭
    法條、說明，原舉發機關自得對受處分人為公示送達；第查，新竹縣警察局嗣以
    受處分人應送達之處所不明，而依上開規定對受處分人辦理公示送達公告，亦有
    該局九十一年六月二十五日竹縣警交字第０九一０００五三八九號公告附卷可稽
    ，是以本件之舉發通知單已屬合法送達。而受處分人雖以前詞置辯，然公示送達
    之程式，原本即無要求至被公示送達人確實已見到該送達內容為必要，僅需符合
    公示送達要件之法定程式，即屬合法，被公示送達人是否已見到該送達內容、是
    否實際收受該應受送達之內容，與公示送達是否發生效力無涉，是以受處分人前
    述所辯，並無理由。
五、從而，原處分機關以原舉發機關之送達上開舉發單合法，且受處分人之違規事實
    明確，而依道路交通管理處罰條例第四十條第一項、第六十三條第一項第一款、
    裁決時違反道路交通管理事件統一裁罰基準表之規定，裁處受處分人罰鍰二千四
    百元，並記違規點數一點，即無違誤，本件受處分人之異議無理由，自應將其異
    議駁回。
據上論斷，應依道路交通案件處理辦法第十九條前段，裁定如主文。
中      華      民      國    九十二    年      五      月     三十     日
                                    臺灣臺北地方法院交通法庭
                                        法  官  林鴻達
右正本證明與原本無異。
如不服本裁定應於送達後五日內向本院提出抗告狀。
                                        書記官  石幸代
中      華      民      國    九十二    年      五      月     三十     日


司法院資訊處製作；財團法人民間司法改革基金會備份。
